【裁判字號】    99,聲,8
【裁判日期】    990129
【裁判案由】    認可大陸判決
【裁判全文】
臺灣基隆地方法院民事裁定                 99年度聲字第8號
聲  請  人  丙○○
代  理  人  甲○○
相  對  人  乙○○
上列當事人間聲請認可在大陸地區作成之民事確定判決事件，本
院裁定如下：
    主  文
大陸地區湖南省衡陽市雁峰區人民法院於西元二○○六年一月二
十五日生效之西元二○○五年十一月十四日（二○○五）雁民一
初字第四二四號民事判決應予認可。
程序費用由聲請人負擔。
    理  由
一、聲請意旨略以：兩造於西元2005年3 月2 日在大陸地區湖南
    省登記結婚，婚後因雙方性格不合，難以繼續夫妻共同生活
    ，經聲請人於西元2005年間，向大陸地區湖南省衡陽人民法
    院訴請判決離婚，該法院於西元2005年11月14日（聲請書誤
    載為「西元2010年1 月7 日」）判決准予離婚，並經判決確
    定，聲請認可大陸判決等情。
二、按在大陸地區作成之民事確定裁判、民事仲裁判斷，不違背
    臺灣地區公共秩序或善良風俗者，得聲請法院裁定認可，臺
    灣地區與大陸地區人民關係條例第74條第1 項定有明文；又
    上開規定，以在臺灣地區作成之民事確定判決、民事仲裁判
    斷，得聲請大陸地區法院裁定認可或為執行名義者，始適用
    之，同條例第74條第3 項亦有明文。
三、經查，聲請人所為前開主張，業據其提出財團法人海峽交流
    基金會（99）核字第8927、8929號證明、中華人民共和國湖
    南省衡陽公證處西元2010年1 月7 日（2010）衡證字第71、
    73號證明書、湖南省衡陽市雁峰區人民法院西元2005年11月
    14日（2005）雁民一初字第424 號民事判決書、西元2006年
    1 月25日民事判決生效證明書為證，堪信屬實。本院審酌前
    開判決係以聲請人與相對人結婚後不久，相對人即返回臺灣
    ，音訊全無，聲請人屢經打聽，均無法與相對人聯絡，認兩
    造於婚後相隔兩地，難以共同生活，應視為夫妻感情已破裂
    ，依中華人民共和國婚姻法第32條第2 款、第3 款第5 項之
    規定判決准兩造離婚；因上開理由，足認已構成臺灣地區民
    法第1052條第2 項難以維持婚姻之重大事由，而得請求判決
    離婚，其判決尚不違背臺灣地區公共秩序或善良風俗，而大
    陸地區之法院原則上亦認可我國法院作成之裁判，則聲請人
    聲請本院予以裁定認可上開大陸地區法院作成之民事確定判
    決，核與首揭規定相符，應予准許。
四、依非訟事件法第21條第1 項前段，裁定如主文。
中    華    民    國    99    年    1     月    29    日
                  家事法庭法  官  邰婉玲
以上正本係照原本作成。
如對本裁定抗告，須於裁定送達後10日內，向本院提出抗告狀，
並繳納抗告費新台幣1,000 元。
中    華    民    國    99    年    1     月    29    日
                          書記官  王毓嫻

司法院資訊處製作；財團法人民間司法改革基金會備份。
